【裁判字號】    99,審訴,1821
【裁判日期】    990623
【裁判案由】    毒品危害防制條例
【裁判全文】
臺灣高雄地方法院刑事判決            99年度審訴字第1821號
公  訴  人  臺灣高雄地方法院檢察署檢察官
被      告  甲○○
上列被告因毒品危害防制條例案件，經檢察官提起公訴（99年度
撤緩毒偵字第19號），被告就被訴事實為有罪陳述，經本院告知
簡式審判程序意旨，並聽取公訴人及被告之意見後，裁定由受命
法官獨任進行簡式審判程序審理，判決如下：
    主  文
甲○○施用第一級毒品，累犯，處有期徒刑拾月（民國九十八年
六月十二日施用部分）。又施用第一級毒品，累犯，處有期徒刑
拾壹月（民國九十八年七月四日施用部分），扣案之第一級毒品
海洛因壹包（含包裝袋，檢驗前淨重零點零捌貳公克，檢驗後淨
重零點零柒壹公克）沒收銷燬，扣案之注射針筒貳支沒收。應執
行有期徒刑壹年柒月，扣案之第一級毒品海洛因壹包（含包裝袋
，檢驗前淨重零點零捌貳公克，檢驗後淨重零點零柒壹公克）沒
收銷燬，扣案之注射針筒貳支沒收。
    事  實
一、甲○○前於民國93年間因施用毒品案件，經本院以93年度毒
    聲字第2724號裁定送觀察勒戒後，因認有繼續施用毒品傾向
    ，再以94年度毒聲字第733 號裁定令入戒治處所施以強制戒
    治，於94年11月4 日停止其處分出監，經臺灣高雄地方法院
    檢察署檢察官以94年度戒毒偵字第616 號為不起訴處分確定
    。復於上開強制戒治執行完畢釋放後5 年內，於95年間因連
    續施用毒品案件，經本院以95年度訴字第1655號判處有期徒
    刑8 月確定。又因施用第一級毒品案件（集合犯），經本院
    以95年度訴字第3150號判處有期徒刑10月確定，嗣經減刑為
    有期徒刑5 月確定，並於97年3 月31日易科罰金執行完畢。
    再因施用毒品案件，經本院以98年度審訴字第4562號判處有
    期徒刑9 月確定。詎其不知悔改，明知海洛因業經毒品危害
    防制條例第2 條第2 項第1 款明定為第一級毒品，不得非法
    施用，仍基於施用第一級毒品海洛因之犯意，分別於下列時
    、地施用第一級毒品海洛因：
  (一)於98年6月12日晚間某時，在行政院衛生署旗山醫院門口，
    以海洛因摻入香菸吸食之方式，施用第一級毒品海洛因1 次
    。嗣於同年月13日10時50分許，在高雄縣美濃鎮○○路251
    號前，因騎乘機車未戴安全帽，為警攔查，經甲○○同意採
    集尿液送驗，檢驗結果呈可待因、嗎啡陽性反應。
  (二)於98年7 月4 日7 時許，在高雄縣美濃鎮○道路，以海洛因
    摻水置於針筒內注射之方式，施用第一級毒品海洛因1 次。
    嗣於同日11時許，在高雄縣美濃鎮○○街9 號吉東國小內為
    警查獲，並當場扣得甲○○與涂春仁（另案起訴）共同持有
    渠等施用毒品後所剩餘之第一級毒品海洛因1 包（檢驗前淨
    重0.082 公克，檢驗後淨重0.071 公克）、渠等共同所有供
    渠等施用第一級毒品海洛因所用之注射針筒2 支，經甲○○
    同意採集尿液送驗，檢驗結果呈可待因、嗎啡陽性反應。
二、案經高雄縣政府警察局旗山分局報告臺灣高雄地方法院檢察
    署檢察官偵查起訴。
    理  由
一、本件被告甲○○所犯均為死刑、無期徒刑、最輕本刑為3年
    以上有期徒刑以外之罪，其於準備程序中就被訴事實為有罪
    之陳述，經本院告知簡式審判程序之旨，並聽取當事人意見
    後，合議庭認宜進行簡式審判程序，爰依刑事訴訟法第273
    條之1第1項規定，裁定本件由受命法官獨任進行簡式審判程
    序，合先敘明。
二、前揭事實，業據被告甲○○坦承不諱；其為警查獲時所採尿
    液經送檢驗結果，亦均呈嗎啡、可待因之陽性反應，此有採
    集尿液檢體監管紀錄表2 紙（尿液檢驗編號旗警126 、136
    號）、嫌疑人尿液對照表1 紙、毒品案件尿液採證檢驗對照
    表1 紙及台灣檢驗科技股份有限公司濫用藥物尿液檢驗報告
    2 紙（報告編號：KＺ000000000000號、KＺ000000000000號）
    在卷可稽。扣案之白色粉末1 包經送鑑驗結果，確含海洛因
    成分（檢驗前淨重0.082 公克，檢驗後淨重0.071 公克），
    此有高雄市立凱旋醫院濫用藥物成品檢驗鑑定書1 紙附卷可
    稽。此外，復有注射針筒2 支扣案物可資佐憑。綜上所述，
    被告上開任意性之自白既有前揭證據可佐，核與事實相符，
    自得採為論罪科刑之依據，是本案事證已臻明確，被告犯行
    洵堪認定，應予依法論科。
三、核被告甲○○所為2 次犯行，均係犯毒品危害防制條例第10
    條第1 項之施用第一級毒品罪。被告因施用而持有海洛因之
    低度行為，應為施用之高度行為所吸收，均不另論罪。又被
    告所犯上開2 罪，犯意各別，行為互殊，犯罪時間不同，應
    予分論併罰。另被告有犯罪事實欄所載之犯罪前科及執行情
    形，此有臺灣高等法院被告前案紀錄表1 份在卷可查，其於
    上開有期徒刑執行完畢後5 年內，故意再犯本件有期徒刑以
    上之2 罪，均為累犯，均應依刑法第47條第1 項之規定加重
    其刑。審酌被告前因施用毒品案件，歷經觀察勒戒、強制戒
    治及刑之執行，然仍未戒除毒癮，顯見其意志不堅，惟念其
    施用毒品之行為，究屬戕害自己身心健康，尚未危害他人，
    且於查獲後坦承全部犯行，犯罪後態度尚可，及其施用毒品
    之前科次數等一切情狀，爰分別量處如主文所示之刑，並定
    其應執行之刑，以示懲儆。
四、扣案之白色粉末1 包，經鑑驗後確含第一級毒品海洛因成分
    無訛，業如前述，爰依毒品危害防制條例第18條第1 項前段
    之規定，不問屬於被告與否，予以沒收銷燬；其包裝袋因殘
    留微量海洛因毒品而難以析離，爰視同毒品整體，併依前開
    規定沒收銷燬。其鑑驗耗用之海洛因既已滅失，自無庸再予
    宣告沒收銷燬。另扣案之注射針筒2 支，係被告所有供其98
    年7 月4 日施用第一級毒品海洛因所用之物，業據其供陳在
    卷，爰依刑法第38條第1 項第2 款之規定，於其98年7 月4
    日施用第一級毒品罪之主文項下予以宣告沒收。
據上論結，應依刑事訴訟法第273條之1第1項、第299條第1項前
段，毒品危害防制條例第10條第1 項、第18條第1 項前段，刑法
第11條、第47條第1 項、第38條第1 項第2 款、第51條第5 款，
判決如主文。
本案經檢察官陳妍萩到庭執行職務。
中    華    民    國    99    年    6     月    23    日
                  刑事第十庭    法  官  孫啟強
以上正本證明與原本無異。
如不服本判決，應於判決送達後10日內，向本院提出上訴狀。
中    華    民    國    99    年    6     月    23    日
                                書記官  林介欽
附錄本判決論罪科刑之法條：
毒品危害防制條例第10條：
施用第一級毒品者，處6月以上5年以下有期徒刑。
施用第二級毒品者，處3年以下有期徒刑。

司法院資訊處製作；財團法人民間司法改革基金會備份。
